【裁判字號】    92,交抗,1005
【裁判日期】    921017
【裁判案由】    違反道路交通管理處罰條例
【裁判全文】
臺灣高等法院交通事件裁定                    九十二年度交抗字第一○○五號
    抗  告  人
    即受處分人  甲○○
右抗告人因違反道路交通管理處罰條例案件，不服臺灣士林地方法院九十二年度交聲
字第七六六號，中華民國九十二年九月一日裁定，提起抗告，本院裁定如左：
    主  文
抗告駁回。
    理  由
一、按汽車駕駛人，駕車在鐵路平交道，不遵守看守人之指示，或遮斷器開始放下，
    或警鈴已響、閃光號誌已顯示，仍強行闖越之情形者，處二千元以上四千元以下
    罰鍰，道路交通管理處罰條例第五十四條第一款定有明文。又按汽車駕駛人有違
    反第五十四條情形者，除依原條例處罰鍰外，並記違規點數三點，道路交通管理
    處罰條例第六十三條第一項第三款亦有明文。
二、抗告人即受處分人甲○○於民國八十九年二月十日十三時十分許，駕駛車號Ｅ三
    ─二九二號營業小客車，行經臺北市○○街○○道，於遮斷器開始放下、警鈴已
    響情況下，闖越平交道，經鐵路警察局第一警務段警員林家裕當場舉發，依據道
    路交通管理處罰條例第五十四條第一款之規定，裁處罰鍰新臺幣六千元，並依同
    條例第六十三條第一項第三款之規定記違規點數三點。
三、抗告意旨略以：當遮斷器放下時，受處分人的車子已在平交道裡面，前面有四、
    五部摩托車，警員卻說其前面是一輛汽車，則警員之證詞即有瑕疵，又平交道遮
    斷器有無故障，應可調閱當時同一時間所開出之罰單以為證明，當時遮斷器故障
    ，警員卻未指揮交通，而係在一旁等著開罰單，罔顧行人、行車安全，實非警察
    所應為之行為云云。
四、經查：
（一）證人即當時當場開單舉發之鐵路警察局第一警務段警員林家裕到庭證稱：「當
      時柵欄已經放下，受處分人車子前面一輛車子先過了，受處分人他加速跟著前
      面車子開過去。平交道前有壹停止線，要先暫停，結果當時柵欄已經放下來了
      ，他還是硬開過去跟著前面車走」「（當時平交道的燈有無亮，有無聲響？）
      燈與警鈴都是正常的」「柵欄放下來時，前面的車子已經過一半了，受處分人
      應該要停在停止線等，不應該是加速跟著前面車子過去」（見原審卷第十八至
      十九頁）等語明確，並有內政部警政署鐵路警察局舉發違反道路交通管理事件
      通知單在卷可稽（見原審卷第十八至六頁），足見受處分人確有於遮斷器開始
      放下、警鈴已響情況下，闖越平交道之行為，且證人林家裕係執行鐵路交通勤
      務之公務員，其於用路人違規之有無，為其業務內之事項，其觀察程度自較一
      般人更為專注，並與受處分人素不相識，自無誣指違規之必要。
（二）次按汽車行駛中，駕駛人看到鐵路平交道標誌或標線後，應即將速度減低至時
      速一五公里以下，接近平交道時，鐵路平交道設有遮斷器或看守人員管理者，
      如遮斷器已開始放下或看守人員表示停止時，應即暫停，俟遮斷器開放或看守
      人員表示通行後，始得通過。如遮斷器未放下或看守人員未表示停止時，仍應
      看、聽鐵路兩方無火車駛來，始得通過。又汽車駛至鐵路平交道前，如前面有
      車輛時，應俟前車駛離鐵路平交道適當距離而後車能安全通過後，始得通過，
      道路交通安全規則第一百零四條第一項第一款、第二項定有明文。受處分人雖
      稱：在其之前有一輛車已經開到鐵軌一半，當時車子前面走了，後面又有車，
      所以其亦跟著走等語，然依上揭規定，受處分人於行車經過鐵路平交道時，本
      應在平交道之前暫停，於前車駛離鐵路平交道適當距離後，始得通過；縱當時
      遮斷器未放下，其仍應看、聽鐵路兩方有無火車駛來，始得通過，受處分人未
      遵守此規定仍貿然緊依前車行進，於遮斷器已放下，警鈴已響及閃光號誌已顯
      示下，仍強行闖越，其違規事實堪以認定。
（三）至受處分人雖於原審時辯稱：當時柵欄放得太快，其車頭過了第一個鐵軌，警
      示燈才放下來，其不能後退只能前進云云，並以證人即當時坐在車上之乘客林
      永吉為證。雖證人林永吉證稱：「：：：車子已經進入平交道，那柵欄才放下
      來，沒有聽到警示燈的聲音」，然其亦證稱：「（當時有無看到警示燈在閃否
      ？）我沒有注意」「（當車子進入平交道之前，柵欄已經降下來？）我沒注意
      到」（見原審卷第十七頁），足見證人林永吉之證詞前後矛盾，故不得為受處
      分人有利之認定。受處分人所陳理由，核與其是否違規闖越平交道之認定無關
      ，徒指警員證詞有瑕疵云云，亦不足採。
五、綜上說明，受處分人於遮斷器開始放下、警鈴已響情況下，闖越平交道之違規事
    實明確，原審因而以原處分機關援引上開規定，裁處受處分人罰鍰六千元，並予
    記違規點數三點，並無不當，而駁回受處分人異議之聲明，經核並無不合。受處
    分人提起抗告，為無理由，應予駁回。
據上論結，應依道路交通案件處理辦法第二十六條、刑事訴訟法第四百十二條，裁定
如主文。
中      華      民      國    九十二    年      十      月     十七     日
                              臺灣高等法院交通法庭
                                  審判長法  官  楊  照  男
                                        法  官  陳  炳  彰
                                        法  官  王  詠  寰
右正本證明與原本無異。
不得再抗告。
                                        書記官  駱  麗  君
中      華      民      國    九十二    年      十      月     十七     日


司法院資訊處製作；財團法人民間司法改革基金會備份。
